---
title: "LBB TS"
output: html_document
---

```{r setup, include=FALSE}
knitr::opts_chunk$set(echo = TRUE)
```

## Data and Library Loading 

```{r}
library(tidyverse) 
library(lubridate)
library(forecast)
library(TTR) 
library(MLmetrics)
library(tseries) 
library(fpp)
library(TSstudio)
library(padr)
```
```{r}
crime <- read.csv("data_input/crime.csv")
head(crime)
```

```{r}
glimpse(crime)
```

Untuk mempersempit scope dari report ini, maka akan dipilih satu jenis crime untuk dianalisis lebih lanjut

```{r}
sort(table(crime$Primary.Type))
```
```{r}
length(unique(crime$Description))
```

```{r}
crimeclean <- crime %>% 
  mutate(
    Date = mdy_hms(Date),
    Primary.Type = as.factor(Primary.Type),
    District = as.factor(District),
    Community.Area = as.factor(Community.Area),
    Year = as.factor(Year),
    Arrest = as.factor(Arrest),
    Domestic = as.factor(Domestic)) %>% 
      
  select(-c(Case.Number, Block, IUCR, Beat, Ward, FBI.Code, X.Coordinate, Y.Coordinate, Updated.On, Latitude, Longitude, Location, Description, Community.Area))
```
```{r}
crime_offense <- crimeclean %>% 
  filter(Primary.Type == "SEX OFFENSE") %>% 
  mutate(datetime = floor_date(Date, unit = "hour"))
anyNA(crime_offense)
glimpse(crime_offense)
```
Agregasi Data perJam 

```{r}
crime_agg <- crime_offense %>% 
  group_by(datetime) %>% 
  summarise(Cases = n_distinct(ID)) %>% 
  ungroup()

head(crime_agg)
```
# Objek time series

```{r}
max(crime_agg$datetime)
min(crime_agg$datetime)
```
Data harus di pad terlebih dahulu untuke mengisi value waktu yang kosong, lalu value NA pada cases akan diisi dengan angka 0
```{r}
crime_agg_pad <- crime_agg %>% 
  pad(start_val = ymd("2001-01-01"), end_val = ymd("2020-11-21")) %>% 
  mutate(Cases = replace_na(Cases, replace = 0))

dim(crime_agg_pad)
```
Pembuatan objek time series

```{r}
crime_ts <- ts(crime_agg_pad$Cases, frequency = 24)
crime_dec <- head(crime_ts, 500) %>% 
  decompose()
crime_dec %>% autoplot()

```

```{r}
msts_crime <- msts(crime_agg_pad[1:174337,2], seasonal.periods = c(24, 24*7))

msts_crime %>% 
   head(24*7*4) %>% 
   mstl() %>% 
   autoplot()

msts_dec <- msts_crime %>% 
   mstl()
```
Persiapan data cross-validasi

```{r}
length(msts_crime)
crime_test <- tail(msts_crime, 24*7*4)
crime_train <- head(msts_crime, (174337-(24*7*4)))
```
# Modelling


```{r}
kpss.test(crime_train)
```
Data stasioner

Model dengan  HoltWinters

```{r}
crime_model <-  HoltWinters(crime_train, seasonal = "additive")
```
Modelling dengan ARIMA (tidak dikerjakan karena waktu prosesing yang cukup lama)

```{r}
#crime_arima <- auto.arima(crime_train, seasonal = T)
```

Fitting Model dengan STLM ARIMA dan ETS

```{r}
crime_stlm_arima <- stlm(crime_train, method = "arima", lambda = "auto")
crime_stlm_ets <- stlm(crime_train, method = "ets", lambda = "auto")
```


#Forecast

Selanjutnya dua model kita gunakan untuk memprediksi hasil 

Prediksi model HoltWinters

```{r}
crime_forecast <- forecast(crime_model, 24*7*4)
accuracy(crime_forecast, crime_test)
```
Prediksi model STLM ARIMA
```{r}
crime_forecast_stlm_arima <- forecast(crime_stlm_arima, 24*7*4)
accuracy(crime_forecast_stlm_arima, crime_test)
```
Prediksi model STLM ETS

```{r}
crime_forecast_stlm_ets <- forecast(crime_stlm_ets, 24*7*4)
accuracy(crime_forecast_stlm_ets, crime_test)
```

Performa model jika dinilai dari MAE maka yang terbaik adalah model STLM ETS karena memiliki MAE yang rendah dibandingkan dua model lainnya


## Conclusion

Dari hasil pembuatan model TS maka disimpulkan model STLM ETS merupakan model terbaik karena memiliki MAE yang lebih rendah dibandingkan model lainnya. 




